【裁判字號】    94,訴,2875
【裁判日期】    950317
【裁判案由】    毒品危害防制條例
【裁判全文】
臺灣板橋地方法院刑事判決              94年度訴字第2875號
公  訴  人  臺灣板橋地方法院檢察署檢察官
被      告  甲○○
                    （另案於臺灣臺北監獄臺北分監執行中）
上列被告因違反毒品危害防制條例案件，經檢察官提起公訴（94
年度毒偵字第6762號），及移送併案審理（95年度毒偵字第221
號、769 號、1328號），本院判決如下：
    主  文
甲○○連續施用第一級毒品，累犯，處有期徒刑壹年。扣案附於
海洛因殘渣袋貳只內之海洛因殘渣均沒收銷燬；殘渣袋貳只及注
射針筒伍支均沒收。
    事  實
一、甲○○前因施用第一、二級毒品案件，經本院以91年度毒聲
    字第3669號裁定令入戒治處所施以強制戒治，於民國92年11
    月4 日執行完畢釋放，同案並經臺灣板橋地方法院檢察署檢
    察官提起公訴，經本院以92年度訴字第96號判決分別判處有
    期徒刑七月、五月，並定其應執行有期徒刑十月確定，甫於
    94 年5月3 日執行完畢（再犯本案構成累犯）。詎仍不知悔
    改，復基於施用第一級毒品海洛因之概括犯意，自94年7 月
    間某日起至95年1 月26日止，在臺北縣三重市○○街附近之
    公園、及其位於臺北縣五股鄉○○路○ 段32巷53號6 樓住處
    等地，連續以針筒注射方式施用第一級毒品海洛因，約一、
    二個星期施用一次；嗣於下列時、地分別為警查獲並採尿送
    驗，而查知上情：
    (一)於94年9 月14日凌晨2 時25分許，在臺北縣蘆洲市○○路
      147 號前為警查獲。
    (二)於94年12月10日9 時10分許，在臺北縣三重市○○街114
      巷13號為警查獲，並扣得注射針筒1 支。
    (三)於94年12月27日16時10分許，在臺北縣三重市○○○路
      271 巷內查獲，並扣得注射針筒1 支。
    (四)於95年1 月26日14時15分許，在臺北縣五股鄉○○路○ 段
      32巷53號6 樓為警查獲，並扣得注射針筒3 支、海洛因殘
      渣袋2 只。
二、案經臺北縣政府警察局刑事警察大隊、三重分局、新莊分局
    分別報請臺灣板橋地方法院檢察署檢察官偵查起訴及移送併
    案審理，本院於準備程序進行中，被告就被訴事實為有罪之
    陳述，經告知簡式審判程序之旨，並聽取公訴人、被告之意
    見後，由本院合議庭裁定由受命法官獨任進行簡式審判程序
    。
    理  由
一、訊據被告甲○○對於其前開施用第一級毒品海洛因之犯行全
    部坦白承認，且其於94年9 月14日、94年12月10日、94年12
    月27日、95年1 月27日經警採集尿液送驗結果，均呈鴉片類
    嗎啡陽性反應等情，有台灣檢驗科技股份有限公司濫用藥物
    尿液檢驗報告四紙（報告編號：CH/2005/90718 、CH/2005/
    C0311 、CH/2006/10184 、CH/2006/12200）、 臺北縣政府
    警察局刑警大隊偵辦毒品案件尿液代碼表一紙、臺北縣政府
    警察局三重分局查獲違反毒品危害防制條例案件犯嫌代碼對
    照表二紙及臺北縣政府警察局新莊分局煙毒麻醉品案被移送
    人姓名暨代碼對照表一紙附卷可按（見94年度毒偵第6762號
    卷第7-8 頁；94年度毒偵字第7368號卷第24頁；95年度毒偵
    字第769 號卷第6 頁；95年度毒偵字第221 號卷第33、64頁
    ；95年度毒偵字第1328號卷第24頁；本院卷第73頁）；此外
    ，並有注射針筒5 支、海洛因殘渣袋2 只扣案可資佐證。綜
    上事證，自堪認被告前開自白應與事實相符，堪予採信。又
    被告有如事實欄所載之毒品執行前科，有臺灣高等法院被告
    前案紀錄表一份存卷可稽，是被告於強制戒治執行完畢釋放
    後五年內再犯本件施用第一級毒品之罪，事證明確，其犯行
    堪予認定。又公訴人雖僅對被告於93年9 月14日下午1 時37
    分許為警採尿前回溯26小時內某時，施用第一級毒品海洛因
    之犯行予以起訴，而未論及被告如事實欄所述之其餘施用第
    一級毒品犯行，惟該部分犯行既與前開已起訴部分有連續犯
    之裁判上一罪關係，為起訴效力所及，本院自應併予審理。
二、查海洛因為毒品危害防制條例第2 條第2 項第1 款所列之第
    一級毒品，不得非法持有、施用，是核被告甲○○所為係犯
    同條例第10條第1 項之施用第一級毒品罪。其於施用前後持
    有毒品之行為，應為其施用毒品之犯行所吸收，不另論罪。
    其先後多次犯行，時間緊接，犯罪構成要件相同，顯係基於
    概括之犯意反覆為之，應依連續犯之規定論以一罪並加重其
    刑。又查被告有如事實欄所示之論罪科刑執行前科，有臺灣
    高等法院被告前案紀錄表一份附卷可按，其受有期徒刑執行
    完畢後，五年內再犯本件有期徒刑以上之罪，為累犯，應依
    法遞加重其刑。爰審酌被告有多次毒品前科，對於施用毒品
    之違法性及可罰性，應有明確而強烈之認識，理應深自惕勵
    ，戒絕毒癮，詎其不知悛悔，復行多次施用海洛因，期間多
    次為警查獲，仍一再施用，戕害自己身心健康，殊非可取，
    兼衡其智識程度、犯罪動機、目的、施用次數，及犯後坦承
    犯行，態度良好等一切情狀，量處如主文所示之刑，以示懲
    儆。扣案附於海洛因殘渣袋2 只內之海洛因殘渣，應依毒品
    危害防制條例第18條第1 項規定沒收銷燬；前開殘渣袋2 只
    及注射針筒5 支，為被告所有供犯本罪所用之物，已據被告
    供明在卷，均應依刑法第38條第1 項第2 款規定宣告沒收。
據上論斷，應依刑事訴訟法第273 條之1 第1 項、第299 條第1
項前段，毒品危害防治條例第10條第1 項、第18條第1 項，刑法
第11條、第56條、第47條、第38條第1項第2款，判決如主文。
本案經檢察官林俊儀到庭執行職務。
中    華    民    國    95    年    3     月    17    日
                  刑事第五庭    法  官  許映鈞
以上正本證明與原本無異。
如不服本判決，應於送達後10日內向本院提出上訴狀（須附繕本
）。
                                書記官  呂苗澂
中    華    民    國    95    年    3     月    23    日
附表本案論罪科刑法條全文：
毒品危害防制條例第10條
施用第一級毒品者，處六月以上五年以下有期徒刑。
施用第二級毒品者，處三年以下有期徒刑。


司法院資訊處製作；財團法人民間司法改革基金會備份。
